# 关于新租赁准则中租赁选择权的判断

提问人：小白 审计 时间：2021-07-09 23:33:08
请教陈版以及各位老师，实务中遇到关于租赁选择权的问题，背景：A公司 3 月份签订租赁合同用于办公，并花费 45 万进行自行装修，合同约定是 5年，但在合同中附属一句如果只租三年也不属于违约，A公司如此签订目的是为了如果后期公司发展壮大，该租赁场所太小的话三年后选择退租，如果三年后该办公场所依然够用，则继续租赁至 5 年。新租赁准则要求在租赁负债初始确认及后续计量中，要对续租权进行持续评估并及时进行账务处理
问题：请问此种情况在新租赁准则中租赁期是算三年还是五年？

回答人：chenyiwei
建议考虑以下问题：
1 、 45 万的装修预计可使用多少年？如果只用 3 年是否明显不合算？
2 、根据企业的业务发展规划， 3 年后因场地太小而退租的可能性多大？
3 、从当地的写字楼租赁市场来看，退租、换租是否很容易实现，不会对业务延续性产生重大不利影响？